臺灣臺北地方法院民事裁定             100年度財管字第68號
聲  請  人  財政部臺北市國稅局
法定代理人  陳金鑑
上列聲請人聲請選任遺產管理人事件，本院裁定如下：
    主    文
選任高瑩律師為被繼承人徐睿澧（男，民國○○年○月○日生，身
分證統一編號：Ｚ000000000號，民國98年11月28日死亡，最後籍
設：台北市○○區○○街112巷2弄8號3樓）之遺產管理人。
准對被繼承人徐睿澧之繼承人為承認繼承之公示催告。
被繼承人徐睿澧之繼承人，應自前項公示催告最後登載新聞紙之
日起一年內承認繼承，上述期限屆滿，無繼承人承認繼承時，被
繼承人徐睿澧之遺產，於清償債權，並交付遺贈物後，如有剩餘
即歸屬國庫。
高瑩律師應於收受本裁定之日起20日內將本裁定登載公報、新
聞紙或其他相類之傳播工具，並將登載證據檢送本院，逾期視為
撤回公示催告之聲請。
聲請程序費用新臺幣壹仟元由被繼承人徐睿澧之遺產負擔。
    理    由
一、按繼承開始時，繼承人之有無不明者，由親屬會議於一個月
    內選定遺產管理人，並將繼承開始及選定遺產管理人之事由
    ，向法院報明；親屬會議依前條規定為報明後，法院應依公
    示催告程序，定6 個月以上之期限，公告繼承人，命其於期
    限內承認繼承；又無親屬會議或親屬會議未於前條所定期限
    內選定遺產管理人者，利害關係人或檢察官，得聲請法院選
    任遺產管理人，並由法院依前項規定為公示催告。民法第11
    77條、第1178條分別定有明文。是繼承開始時，繼承人有無
    不明，而無親屬會議或親屬會議未於繼承開始時一個月內選
    定遺產管理人者，利害關係人即得聲請法院選任遺產管理人
    ，並不以先行召集親屬會議為法院選任遺產管理人前置程序
    之必要。
二、聲請意旨略以：被繼承人徐睿澧於民國98年11月28日死亡，
    其繼承人均拋棄繼承，因被繼承人徐睿澧滯欠綜合所得稅共
    計新台幣（下同）71,270元，為保障稅捐徵起，依法聲請選
    任徐睿澧之遺產管理人等語。
三、聲請人主張之事實，業據提出被繼承人徐睿澧之除戶戶籍謄
    本、繼承系統表、綜合所得稅欠稅查詢情形表、綜合所得稅
    各類所得資料清單、財產歸屬清單、本院家事法庭函、行政
    院國軍退除役官兵輔導委員會函等件為證。復查無徐睿澧之
    親屬曾經召開親屬會議，或曾經議決徐睿澧之遺產管理人，
    並依民法第1177條向本院報明之情形，且徐睿澧亦非由行政
    院國軍退除役官兵輔導委員會列管之榮民，則聲請人聲請本
    院選任徐睿澧之遺產管理人，即無不合。本院經徵得高瑩
    律師之同意擔任徐睿澧之遺產管理人，有卷附公務電話紀錄
    足稽。高瑩律師擔任律師多年，具有專業素養與豐富實務
    經驗，由其擔任徐睿澧之遺產管理人，應可勝任，爰選定高
    瑩律師為徐睿澧之遺產管理人，並依法為承認繼承之公示
    催告。爰裁定如主文。
中    華    民    國    100   年     8    月     8    日
                  家事法庭法  官  吳素勤
以上正本係照原本作成。
如不服本裁定應於送達後10日內向本院提出抗告狀，並繳納抗告
費新臺幣1,000元。
中    華    民    國    100   年     8    月     8    日
                          書記官  郭麗琴